臺灣臺南地方法院刑事判決　　　　　　 95年度簡上字第432號
上　訴　人　臺灣臺南地方法院檢察署檢察官
被　　　告　甲○○
被　　　告　丁○○
上列上訴人因被告等妨害家庭案件，不服本院九十五年度簡字第
二四六六號中華民國九十五年八月二十九日第一審判決（聲請案
號：九十五年度偵字第八二三七、八八○一號），提起上訴，本
院管轄之第二審合議庭判決如下：
    主    文
上訴駁回。
    事　　實
一、丁○○前係丙○○之妻（已於民國九十五年九月十八日經本
    院判決離婚確定）。甲○○明知丁○○係有配偶之人，仍於
    九十五年四月中旬某日，在其承租之臺南縣山上鄉山上村二
    ○二號旁之鐵皮屋內，與丁○○發生性行為一次。
二、案經丙○○訴由臺南縣警察局新化分局報請臺灣臺南地方法
    院檢察署檢察官偵查後聲請以簡易判決處刑。
    理　　由
一、上開事實，業據被告丁○○、甲○○於警詢、偵訊、本院準
    備及審理程序中均自白承認，且於偵查中證述相符，復有告
    訴人丙○○之指訴及被告丁○○法務部個人基本資料查詢結
    果一紙在卷可參，足認被告二人自白內容確係實情，均堪採
    信。本件事證明確，被告二人犯行，堪予認定。
二、被告丁○○、甲○○所為，各係犯刑法第二百三十九條前段
    之通姦罪、同條後段之相姦罪。原審以被告二人罪證明確，
    依刑事訴訟法第四百四十九條第一項、第四百五十四條，刑
    法第二條第一項前段、第二百三十九條、修正前刑法第四十
    一條第一項前段，廢止前罰金罰鍰提高標準條例第二條判決
    被告二人各處有期徒刑三月，如易科罰金，以銀元三百元即
    新臺幣九百元折算一日，其認事用法，均無違誤。檢察官固
　　以：告訴人丙○○具狀請求上訴稱被告甲○○、丁○○二人
　　通姦時間長達五月之久，且被告二人尚在外租屋同住，被告
  　並要求告訴人離婚，態度不佳，毫無悔意，原審量刑尚嫌太
    輕等語，尚非顯無理由，爰依法提起上訴，請求將原判決撤
    銷，更為適法判決。被告二人就上訴意旨於本院準備及審理
　　程序則均辯稱略以：伊等自九十五年五月十四日為警查獲後
  　，即未再有同居行為，告訴人所拍攝之照片係因被告丁○○
    當天煮飯，找被告甲○○過去一起吃，至於照片中之男用內
    衣褲係之前留下來的等語。查被告二人為警查獲後，並無其
    他積極證據足資證明被告二人間仍有通姦及相姦犯行；至告
    訴人所提出被告二人同處一室及被告丁○○居住房間內懸掛
　　男女內外衣褲之照片，亦難遽認被告二人於本案犯罪後，仍
  　有同居事實；又被告二人為警查獲後，縱有往來，然除另有
    通姦及相姦行為外，渠等交往情況，顯係私人感情隱私領域
    ，非屬刑法規制範疇，是告訴人以被告丁○○拒不返家並要
    求離婚為由，認被告丁○○犯後毫無悔意，指摘原審量刑過
    輕，亦屬無據；再者，原審業已就被告二人犯行、所生損害
    及坦承犯行之態度等一切情狀，作適當而完整之評價與非難
　　，量刑亦屬適當，檢察官循告訴人聲請提起上訴，為無理由
  　，應予駁回。另被告行為後，刑法已於九十四年二月二日公
    布、九十五年七月一日施行，有關本件被告犯行所涉新舊法
    比較問題，詳參附表所述，併予敘明。
據上論斷，應依刑事訴訟法第四百五十五條之一第一項、第三項
、第三百七十三條、第三百六十八條、第三百六十四條，判決如
主文。
本案經檢察官乙○○到庭執行職務。
中　　華　　民　　國　　96　　年　　1　　月　　8 　　日
　　　　　　　  刑事第十庭  審判長法　官　陳欽賢
                                  法  官  林臻嫺
                                  法  官　陳賢德
以上正本證明與原本無異。
不得上訴。
　　　　　　　　　　　　　　　　　書記官　王志銘
中　　華　　民　　國　　96　　年　　1 　　月　　9 　　日
附錄本案論罪科刑法條：
刑法第二百三十九條
有配偶而與人通姦者，處一年以下有期徒刑。其相姦者亦同。
附表
一、按行為後法律有變更者，適用行為時之法律。但行為後之法
　　律有利於行為人者，適用最有利於行為人之法律，九十四年
  　二月二日修正公布、自九十五年七月一日施行之刑法第二條
    第一項定有明文，上開規定係規範行為後法律變更所生新舊
　　法律比較適用之準據法，於新法施行後，應逕適用新法第二
  　條第一項之規定，為「從舊從輕」之比較（最高法院九十五
    年第八次刑事庭會議決議一之 (一)）。
二、本件被告行為時之易科罰金標準，係以修正前刑法第四十一
    條第一項前段「得以一元以上三元以下折算一日」及廢止前
    罰金罰鍰提高標準條例第二條前段「就其原定數額提高為一
    百倍折算一日」為依據，則本件被告行為時之易科罰金折算
    標準，如以銀元三百元折算一日，經折算為新臺幣後，應以
　　新臺幣九百元折算為一日。惟修正施行後之刑法第四十一條
  　第一項前段（公布施行日期同上開刑法第二條）關於易科罰
　　金之折算標準已修正為「以新臺幣一千元、二千元或三千元
  　折算一日」。比較新舊法，修正前之規定顯較有利被告，自
    應適用修正前刑法第四十一條第一項前段、廢止前罰金罰鍰
　　提高標準條例第二條之規定，併諭知易科罰金之折算標準。
